Xavier DARON architecte DPLG

Né le 25 novembre 1973 à Paris (XVe) 2 chemin De La Carrière – Charrière du Commerce – 50230 AGON COUTAINVILLE T 0262 43 33 32 P: 0692 61 89 55



Diplômé de l'école d'architecture de Marseille-Luminy en 2001

COMPETENCES

Spécialisé depuis 10 ans en réhabilitation et entretien en site occupé d'une part, et en équipements sportifs neufs d'autre part, reconnu pour ma maîtrise du droit public & des normes, ma culture générale et la qualité de mon travail : perfectionniste, j'aime trouver des solutions.

EXPERIENCE PROFESSIONNELLE

ACTIVITÉ LIBÉRALE (de 2009 à mars 2016) puis en SARL (d'avril 2016 à avril 2019) comme gérant 2009-2019

Réalisation d'une salle d'EPS au collège du chaudron pour le département de la Réunion (800 K € de travaux, phase APD en cours)

Création de vestiaires & gradins pour la commune de La Plaine des Palmistes (1,56 M € de travaux, abandonné en 2017 par le MO après la phase APS)

Nombreuses opérations de gros entretien, réhabilitations et / ou extensions de logements pour la SEDRE (SEM) (totalisant plus de 2 M € de travaux, dont 2 opérations actuellement en cours de chantier)

Mise au normes des ERP du parc locatif de la SEDRE dans le cadre des missions AD'AP (250 K € de travaux, ACT en cours)

Construction de 2 opérations de logements collectifs totalisant 46 LLS, & 8 ateliers artisanaux à Cilaos pour la SEMADER (SEM)

(8,25 M € de travaux, abandonné par le MO en 2014 après la phase APD)

Réhabilitation de 50 LLTS à Cilaos pour la SEMADER (6,50 M € de travaux, abandonné par le MO en 2014 après la phase APD)

Construction d'un gymnase avec vestiaires & annexes, pour la mairie de Bras-Panon (1,76 M € de travaux, livré en 2015)

Réhabilitation & extension du "CASE" de Rivière du Mât en mairie annexe pour la mairie de Bras-Panon (926 K € de travaux, livré en 2015)

ACTIVITÉ SALARIÉF

2003-2009

Chargé d'affaires - "Cabinet Ravaux" à Saint Denis (logements sociaux)

Chargé d'affaires - "CAD Architecture" à St Gilles, suivi de chantier totalisant 2M € de travaux (immeubles collectifs en défiscalisation)

Chef de projet - "Agence Gœtz" à Saint-Denis (immeubles collectifs en défiscalisation)

Chargé d'affaires - "DPV Architecture" à Saint-Paul (centre commercial, bureaux, hôtels)

Chargé d'affaires - "Atelier Cheyssial" à Saint-Denis; suivi de chantier totalisant 4M € de travaux (logements sociaux)

→ Tous les détails disponibles sur https://xavierdaron.github.io/CV/

FORMATION

2001

Diplôme d'architecture (DPLG) à l'école de Marseille-Luminy (EAML)

1997-1998

Études à la Escola Tecnica Superior d'Arquitectura de Barcelona (ETSAB) => espagnol courant

INFORMATIQUE

Principaux logiciels maîtrisés

Office

Open Office

Archicad

Photoshop

The Guimp

Revit

LOISIRS

Lectures, culture : écologie, géopolitique, éthologie, ethnologie, construction, architecture, littérature, sciences sociales, arts, poésie, mathématiques, biologie...

Sports : ancien membre de l'équipe de France de dériveur, moniteur fédéral de voile, ayant enseigné le dériveur, la planche à voile & le catamaran de sport, skipper hauturier occasionnel ; pratique régulière du footing, du vélo de route & de la randonnée en montagne ; pratique hebdomadaire du tir sportif (carabine 10 m, pistolet 10m, TAR 25 & 200m – podiums départementaux de 2015 à 2018)

Adore la mécanique, cuisiner, jardiner...